【裁判字號】    98,上訴,1088
【裁判日期】    981118
【裁判案由】    毒品危害防制條例
【裁判全文】
臺灣高等法院臺南分院刑事判決
                              98年度上訴字第1088號
上  訴  人
即  被  告  甲○○
上列上訴人即被告因毒品危害防制條例案件，不服臺灣嘉義地方
法院98年度訴字第731號中華民國98年9月28日第一審判決（起訴
案號：臺灣嘉義地方法院檢察署98年度毒偵字第1101號），提起
上訴，本院判決如下：
    主      文
上訴駁回。
    事      實
一、甲○○前因施用毒品案件，經臺灣雲林地方法院判決應執行
    有期徒刑1年4月確定，於民國(下同)96年7月16日執行完畢
    。詎仍不思悔改，復基於施用第一級毒品海洛因之犯意，於
    98 年7月16日19時許，在嘉義縣太保市○○○街2號處，施
    用第一級毒品海洛因1次。又基於施用第二級毒品甲基安非
    他命之犯意，於同年月15日某時許，在嘉義縣新港鄉某處，
    施用第二級毒品甲基安非命1次。嗣於同年月17日21時許，
    因涉嫌販賣第二級毒品甲基安非他命，在上開處所為警查獲
    ，經警得其同意，採集其尿液送驗，結果呈嗎啡及甲基安非
    命陽性反應，始悉上情。
二、案經台中市警察局第二分局報請臺灣嘉義地方法院檢察署檢
    察官偵查起訴。
    理      由
壹、程序方面：
    本件上訴人即被告所犯為死刑、無期徒刑、最輕本刑為三年
    以上有期徒刑以外之罪，被告於本院審理中就被訴事實為有
    罪之陳述，經本院審判長告知簡式審判程序之旨，並聽取公
    訴人、被告之意見後，合議庭認為適宜，依刑事訴訟法第二
    百七十三條之一第一項規定，裁定進行簡式審判程序，則有
    關本件證據調查，不受刑事訴訟法第一百五十九條第一項、
    第一百六十一條之二、第一百六十一條之三、第一百六十三
    條之一及第一百六十四條至第一百七十條規定之限制，先此
    敘明。
貳、實體方面：
一、上開犯罪事實，業據被告甲○○於原審及本院審理中坦承犯
    行，又被告之尿液經送驗後，結果呈嗎啡及甲基安非命陽性
    反應，並有中山醫學大學附設醫院檢驗科藥物檢測中心尿液
    檢驗報告一紙附卷足稽，則被告之自白核與事實相符，其罪
    證明確，犯行堪以認定。
二、按海洛因、甲基安非他命分屬毒品危害防制條例第2條第2項
    第1款、第2款所規定之第1級毒品及第2級毒品。是核被告所
    為，係犯毒品危害防制條例第10條第1項之施用第1級毒品罪
    及同法條第2項之施用第2級毒品罪。其施用前後持有第1、2
    級毒品海洛因、甲基安非他命之低度行為，均為其施用之高
    度行為所吸收，不另論罪。被告所犯上開2罪，犯意各別，
    行為互殊，應予分論併罰。又被告有如犯罪事實欄所載前科
    及執行情形，有卷附臺灣高等法院被告前案紀錄表可按，其
    受有期徒刑之執行完畢後，5年內再犯本件有期徒刑以上刑
    之2罪，均為累犯，各應依刑法第47條第1項之規定加重其刑
    。
三、因而原審適用毒品危害防制條例第10條第1項、第2項，刑法
    第11條前段、第47條第1項、第51條第5款之規定，並審酌被
    告有施用第1、2級毒品前科，素行不佳，然施用毒品戕害己
    身，及其犯後坦白犯行，犯後態度尚稱良好等一切情狀，分
    別對被告量處有期徒刑八月（施用第一級毒品）、四月（施
    用第二級毒品），並定其應執行刑為有期徒刑十一月等情，
    本院經核其認事用法，均無不當，量刑亦稱妥適。被告上訴
    意旨，認原審量刑過重云云，為無理由，應予駁回。
據上論結，應依刑事訴訟法第368條，判決如主文。
本案經檢察官李傳來到庭執行職務。
中    華    民    國    98    年    11    月    18    日
                  刑事第五庭    審判長法  官  楊明章
                                      法  官  戴勝利
                                      法  官  顏基典
以上正本證明與原本無異。
施用第一級毒品部分如不服本判決，應於收受送達後10日內向本
院提出上訴書狀，其未敘述上訴理由者，並得於提起上訴後10日
內向本院補提理由書（均須按他造當事人之人數附繕本）「切勿
逕送上級法院」。
其餘不得上訴。
                                      書記官  呂嘉文
中    華    民    國    98    年    11    月    18    日
附錄論罪科刑法條：
毒品危害防制條例第10條第1項、第2項
施用第一級毒品者，處 6 月以上 5 年以下有期徒刑。
施用第二級毒品者，處 3 年以下有期徒刑。


司法院資訊處製作；財團法人民間司法改革基金會備份。
